臺灣新竹地方法院民事簡易判決        100年度竹簡字第365號
原      告  柯桂芳
被      告  郭秀
上列當事人間給付會款事件，本院於民國100年8月26日言詞辯論
終結，判決如下：
    主      文
被告應自民國九十九年十二月二十九日起，至民國一百零一年十
一月二十九日止，按月於次月一日前給付原告新臺幣壹萬伍仟元
。
訴訟費用由被告負擔。
本判決於每一清償期屆滿後，得假執行。
    事實及理由
壹、程序方面
    按訴狀送達後，原告不得將原訴變更或追加他訴；但請求之
    基礎事實同一者、擴張或減縮應受判決事項之聲明者，不在
    此限，民事訴訟法第255條第1項第2、3款定有明文。本件原
    告起訴時原係請求：被告應給付原告新臺幣（下同）500,00
    0元及自民國99年12月1日起至清償日止，按年息百分之5計
    算之利息；嗣於訴訟程序進行中變更訴之聲明為：被告應自
    民國99年12月29日起，至民國101年11月29日止，按月於次
    月1日前給付原告15,000元整。訴訟費用由被告負擔，有本
    院100年8月26日言詞辯論筆錄可稽，核係屬減縮應受判決事
    項之聲明，自應准許。
貳、實體方面
一、原告起訴主張：被告於99年10月29日，參加以原告為會首之
    合會（下稱系爭合會），約定會期至101年11月29日止，開
    標日為每月29日，採外標制，底標金額為新臺幣（下同）70
    0元，每期會款為20,000元，會款應於次月1日前付清，連同
    會首即原告為26會份，被告於99年11月29日以2,500元得標
    並取得合會金後，竟自97年12月13日起，拒繳上開合會每月
    死會會款22,500元，經原告一再催討，未獲置理，遂由原告
    先代為墊付，對於未到期部分，已有預為請求之必要，爰依
    民法第709條之7、合會契約之約定及民事訴訟法第246條之
    規定，訴請被告給付如主文第1項所示之死會會款等語。
二、原告主張之上開事實，業據其提出相符之合會會單影本為證
    ，被告對於原告之主張均是認屬實，僅以無力支付死會款等
    語為辯，準此，堪信原告之主張為真實。
三、按會員應於每期標會後3日內交付會款，逾期未交付之會款
    ，會首應代為給付，並得請求未交付之會員附加利息償還之
    ，民法第709條之7第1、2、4項定有明文。再按請求將來給
    付之訴，以有預為請求之必要者為限，得提起之，為民事訴
    訟法第246條所明定。查合會會員本有繳納會款之義務，系
    爭合會迄101年11月屆期，被告既自99年12月間起迄今，未
    按時繳納會款，顯見被告有到期不繳納會款之虞，本件即有
    預為請求之必要，原告自得依上開規定，提起將來給付之訴
    。而原告請求被告按月給付15,000元，未逾被告應按月給付
    22,500元死會會款之範圍，於法有據，應予准許。
四、本件係就民事訴訟法第427條適用簡易程序所為被告敗訴之
    判決，爰依同法第389條第1項第3款之規定，職權宣告假執
    行。
五、訴訟費用負擔之依據：民事訴訟法第78條。
中    華    民    國    100    年    8    月    31    日
                  新竹簡易庭    法  官  吳靜怡
以上正本係照原本作成。
如對本判決上訴，須於判決送達後20日內向本院提出上訴狀。
中    華    民    國    100    年    8    月  31      日
                                書記官  馮玉玲